【裁判字號】    99,交聲,773
【裁判日期】    990430
【裁判案由】    聲明異議
【裁判全文】
臺灣高雄地方法院交通事件裁定         99年度交聲字第773號
原處分機關  高雄市政府交通局
代  表  人  王國材
異  議  人
即受處分人  甲○○
上列異議人即受處分人因違反道路交通管理處罰條例案件，對於
高雄市政府交通局中華民國99年2 月25日所為之處分（原處分案
號：高市交裁字第裁32-BD0000000號），聲明異議，本院裁定如
下：
    主  文
異議駁回。
    理  由
一、原處分機關高雄市政府交通局係以：異議人即受處分人甲○
    ○，於民國98年12月31日14時09分許，駕駛車牌號碼XH-138
    2 號自用一般小客貨車，行經高雄市○○○○○路口，有「
    駕車行經有燈光號誌管制之交岔路口闖紅燈」之交通違規事
    實，經舉發單位高雄市政府警察局交通警察大隊逕行舉發，
    並將舉發通知單（高市警交相字第BD0000000 號）送達後，
    異議人於99年1 月29日向原處分機關到案陳述意見，經原處
    分機關認異議人之違規行為屬實，乃於99年2 月25日以高市
    交裁字第裁32-BD0000000號裁決書，依道路交通管理處罰條
    例第53條第1 項規定，裁處異議人罰鍰新臺幣（下同）2,70
    0 元，並依同條例第63條第1 項規定記違規點數3 點等情。
二、聲明異議意旨略以：異議人於上開時間駕車行經高雄市○○
    路、光榮路口時，因看不到正上方之燈號，必須依照左前方
    之燈號行駛，卻見燈號為黃、紅燈皆亮，並停在停等線上30
    秒後，還是沒有變綠燈，異議人以為燈號故障，故啟動車子
    向前行駛。異議人確認當時燈號有故障，為此聲明異議，請
    求撤銷原處分云云。
三、按汽車駕駛人，行經有燈光號誌管制之交岔路口闖紅燈者，
    處1,800 元以上5,400 元以下罰鍰，並記違規點數3 點，道
    路交通管理處罰條例第53條第1 項及第63條第1 項第3 款分
    別定有明文。再行車管制號誌就「圓形紅燈」顯示之意義，
    係車輛面對圓形紅燈表示禁止通行，不得超越停止線或進入
    路口，道路交通標誌標線號誌設置規則第206 條第5 項第1
    款設有規定。
四、經查：
  (一)異議人於98年12月31日14時09分許，駕駛車牌號碼XH-1382
    號自用一般小客貨車，行經高雄市○○路、光榮路口之有燈
    光號誌管制之交岔路口闖紅燈，經警員依該路口設置之自動
    拍照設備所拍攝得之照片逕行舉發之事實，業據異議人供承
    有於上開時間駕駛上開汽車行經上開交岔路口，並有採證照
    片2 張、高雄市政府警察局舉發違反道路交通管理事件通知
    單（高市警交相字第BD0000000 號）、高雄市政府交通局違
    反道路交通管理事件裁決書（高市交裁字第裁32-BＺ0000000
    00號）及高雄市政府警察局交通警察大隊99年2 月8 日高市
    警交三字第0990002728號函各1 份（見本院卷第7 至9 、15
    頁）在卷為憑，堪以認定。
  (二)異議人雖辯稱：伊於上開時、地駕車經過上開交岔路口時，
    該處黃、紅燈皆亮，伊以為燈號故障，故停車30秒後，啟動
    車子向前行駛云云。惟查，高雄市○○○路及光榮街口交通
    號誌，於98年12月31日當日並無故障之相關紀錄，有高雄市
    政府交通局99年4 月7 日高市交管字第0990013851號函1 紙
    在卷為憑（見本院卷第20頁）。由卷附2 張採證照片觀之，
    第1 張拍攝時間為紅燈啟動後1.7 秒，第2 張拍攝時間為紅
    燈啟動後2.4 秒，異議人駕駛上開自小客貨車確有於紅燈亮
    起後通過該處路口之闖紅燈情事（見本院卷第15頁）。又該
    處路口交通號誌有紅燈倒數秒數之設置乙節，有高雄市政府
    交通局99年4 月15日高市交管字第0990015502號函1 紙附卷
    可稽（見本院卷第22頁），則採證照片中所示左方號誌紅燈
    旁邊亮起之燈號應為紅燈倒數秒數之顯示，而非黃燈，此由
    採證照片中燈號均為紅色自明。異議人於聲明異議狀辯稱前
    揭時間該處路口紅、黃燈皆亮云云，與事實不符。
五、從而，異議人於上開時、地，駕駛車輛行經上開有燈光號誌
    管制之交岔路口，面對圓形紅燈而超越停止線進入路口，違
    規事實明確，原處分機關依道路交通管理處罰條例第53條第
    1 項、違反道路交通管理事件統一裁罰基準及處理細則第41
    條、第43條、第44條暨違反道路交通管理事件統一裁罰標準
    表之規定，裁處異議人罰鍰2,700 元，並依同條例第63條第
    1 項記違規點數3 點，於法有據。異議人之異議為無理由，
    應予駁回。
據上論斷，應依道路交通案件處理辦法第19條，裁定如主文。
中    華    民    國    99    年    4     月    30    日
                    交通法庭    法  官  曾鈴
以上正本證明與原本無異。
如不服本裁定，應於收受送達後5 日內向本院提出抗告狀。
中    華    民    國    99    年    4     月    30    日
                                書記官  李月君

司法院資訊處製作；財團法人民間司法改革基金會備份。
